# 请教陈版内部转让商标权涉及的递延所得税问题

提问人：悠扬的心 时间：2020-10-29 09:33:03
以下是简化后的案例背景： A公司是B公司的全资母公司， 2020 年 1 月 1 日A公司将其持有的一项自创商标权（账面价值为 0 ）转让给B公司，转让对价100CU（价格公允），会计上B公司将该商标权作为使用寿命不确定的无形资产核算（商标权可无限期续展，B公司也打算进行无限期续展，且B公司长期经营和存续），在税务上B公司对该商标权按 10 年进行摊销，假设A、B公司适用的企业所得税税率分别25%、15%，且未来很可能取得的应纳税所得额均足够大，不考虑商标权减值、增值税、以及商标权转让过程中涉及的费用。 请问以下关于该商标权涉及的递延所得税的分析是否有问题？
（ 1 ） 2020 年 1 月 1 日，B公司层面，该商标权的账面价值为100CU，计税基础100CU，由于是资产的初始确认环节而且不是企业合并也不影响利润、应纳税所得额，所以无需考虑递延所得税。 合并层面，该商标权的账面价值为 0 ，计税基础100CU，存在可抵扣暂时性差异100CU，由于并非初始确认（该商标权为自创商标，转让前已为A公司所有），所以按买方税率15%应确认15CU的递延所得税资产。 编制调整抵销分录
借：递延所得税资产 15CU
贷：所得税费用 15CU
（ 2 ） 2020 年 12 月 31 日，B公司层面，该商标权的账面价值为100CU，计税基础90CU，因此存在应纳税暂时性差异10CU，所以确认1.5CU的递延所得税负债。 合并层面，该商标权的账面价值为0CU，计税基础90CU，年末可抵扣暂时性差异90CU，所以就年初年末差额转回1.5CU的递延所得税资产。 编制调整抵销分录
借：递延所得税负债 1.5CU
贷：递延所得税资产 1.5CU（主要是这一步的分录感觉奇怪）

回答人：chenyiwei
你的理解基本合理。
在第一年的年末，B公司层面因商标权在税法上的摊销而确认递延所得税负债1.5，但在合并报表层面应体现为原可抵扣暂时性差异的转回，即递延所得税资产减少，而不是确认一项新的递延所得税负债，所以合并报表层面编制如（ 2 ）所示的抵销分录是合理的。